【裁判字號】    97,家訴,22
【裁判日期】    980526
【裁判案由】    分割遺產等
【裁判全文】
臺灣高雄地方法院民事判決              97年度家訴字第22號
原      告  乙○○
訴訟代理人  李育任律師
被      告  丙○○
被      告  甲○○
被      告  賴璟嵩
被      告  戊○○
被      告  丁○○
上列當事人間請求分割遺產等事件，本院於民國98年5 月12日言
詞辯論終結，判決如下：
    主  文
兩造就被繼承人楊鮑隆梅所遺如附表一所示之遺產，應依附表二
所示之方式分割。
原告其餘之訴駁回。
訴訟費用由被告負擔二分之一，餘由原告負擔。
    事實及理由
一、按「訴狀送達後，原告不得將原訴變更或追加他訴。但有下
    列各款情形之一者，不在此限：三擴張或減縮應受判決事項
    之聲明者。」民事訴訟法第255 條第3 款定有明文。本件原
    告起訴請求分割被繼承人楊鮑隆梅（女，民國○○年○○月○○
    日生，身分證統一編號：Ｚ000000000號，於91年10月12日死
    亡））所遺留之遺產包括附表一編號3 坐落高雄市○○區○○段一小段207 之1 地號土地，原請求分割面積1 平方公尺
    ；編號6 土地坐落同段一小段208 之1 地號土地，原請求分
    割之面積78平方公尺；編號24高雄市農會存款新臺幣（下同
    ）21941 元；編號25右昌郵局存款59242 元。嗣於審理中更
    正為附表一編號3 坐落高雄市○○區○○段一小段207 之1
    地號土地，請求分割面積減縮為0.5 平方公尺；編號6 土地
    坐落同段一小段208 之1 地號土地，請求分割之面積減縮為
    5 平方公尺；編號24高雄市農會存款擴張為26908 元；編號
    25右昌郵局存款擴張為69664 元；編號4 坐落高雄市○○區
    ○○段一小段207 之2 地號土地擴張請求分割面積0.5 平方
    公尺；編號7 坐落同地段一小段208 之2 地號土地擴張請求
    分割面積1 平方公尺；其分割方法按兩造應繼分比例分割，
    分屬減縮或擴張應受判決事項之聲明，揆諸前揭說明，核無
    不合，先與敘明。
二、被告丁○○、賴璟嵩、戊○○經合法通知，未於言詞辯論期
    日到場，核無民事訴訟法第386 條各款所列情形，爰依原告
    之聲請，由其一造辯論而為判決，合先敘明。
三、原告主張：
  (一)分割遺產部分：
  1.緣附表一所示之財產為原告母親楊鮑隆梅所有，嗣楊鮑隆梅
    於民國91年10月12日在大陸河北區河北省石家庄死亡，楊鮑
    隆梅之繼承人即原告乙○○（三子）及被告丙○○（長子）
    、丁○○（配偶）、甲○○（二子）及賴璟嵩、戊○○（楊
    鮑隆梅之孫，為楊榮華之子，屬代位繼承人）均得按法定應
    繼分繼承附表一所示之遺產，此有繼承系統表1 份、遺產稅
    繳清證明書影本1 份可稽。
  2.上開遺產稅繳清證明書雖載有楊鮑隆梅之遺產尚有高雄銀行
    右昌分行1,374,101 元、臺灣銀行左營分行活期存款169,54
    7 元、臺灣銀行左營分行定期存款9,676,000 元及臺灣銀行
    左營分行應收利息296,972 元等存款，惟查，上開存款實際
    上係被告丁○○所有，此經臺灣高等法院高雄分院（下稱上
    級審）95年度重家上字第1 號民事判決及最高法院96年度台
    上字第1563號民事裁定審認在案，有上開2 則裁判影本可稽
    。按確定判決之既判力，固以訴訟標的經表現於主文判斷事
    項為限，判決理由並無既判力，但法院於判決理由中，就訴
    訟標的以外，當事人主張之重要爭點，本於當事人辯論之結
    果已為判斷時，對此重要爭點所為之判斷，除有顯然違背法
    令，或當事人已提出新訴訟資料，足以推翻原判斷之情形外
    ，應解為在同一當事人就該已經法院判斷之重要爭點，不得
    作相反之主張或判斷，始符民事訴訟上誠信原則，此有最高
    法院92年度台上字第315 號、95年度台上字第1220號、96年
    度台上字第307 號裁判要旨可資參照，上開高雄銀行右昌分
    行及臺灣銀行左營分行之存款究係被告丁○○所有？抑或被
    繼承人楊鮑隆梅所有？此業經上級審審理95年度重家上字第
    1 號返還繼承財產案件時列為主要爭點，並為兩造攻防之重
    點，而上級審本於兩造辯論之結果判斷上開存款係被告丁○○所有，此判斷結果亦經最高法院維持，故而，本案兩造既
    均為上級審95年度重家上字第1 號返還繼承財產案件之當事
    人，就上開存款係何人所有此一重要爭點既經完足之辯論自
    應同受拘束，不得再為相反之主張，準此，上開存款既為被
    告丁○○所有而非被繼承人楊鮑隆梅之遺產，自毋庸列為本
    件分割遺產之標的。
  3.按繼承人得隨時請求分割遺產，但法律另有規定或契約另有
    訂定者，不在此限；直系血親卑親屬之繼承人，有於繼承開
    始前死亡或喪失繼承權者，由其直系血親卑親屬代位承其應
    繼分；同一順位之繼承人有數人時，按人數平均繼承，但法
    律另有規定者，不在此限，民法第1164條、第1140條、第
    1141條定有明文。次按繼承人有數人時，在分割遺產前各繼
    承人對於遺產全部為公同共有，民法第1151條亦規定甚明。
    復按繼承人如欲終止其間之公同共有關係，惟有以分割遺產
    之方式為之，又將遺產之公同共有關係終止改為分別共有關
    係，性質上屬分割遺產方法之一（最高法院74年台上字第
    2561號判例、82年台上字第748 號判決參照）。查被繼承人
    楊鮑隆梅死亡，其繼承人有被告丙○○、丁○○、甲○○、
    賴璟嵩、戊○○，已如前述，則被繼承人楊鮑隆梅之遺產既
    為全體繼承人公同共有，茲原告以本書狀送達被告等5 人作
    為終止公同關係之意思表示，而被告丙○○、丁○○、甲○○之應繼分各為1/5 ，被告賴璟嵩、戊○○應繼分各為1/10
    ，被繼承人楊鮑隆梅遺有附表一所示之遺產，其中附表一編
    號1 至14等筆土地分別為編號21至23等3 座房屋所坐落之基
    地，編號15至20等筆土地被繼承人楊鮑隆梅生前已贈與給原
    告，惟尚未辦理所有權移轉登記，而編號24、25係存款，編
    號26則為股份，故附表一所示之遺產均宜按各繼承人之應繼
    分比例分配，並保持分別共有關係為宜，爰請求本院按附表
    二所示之分割方法分割。
  (二)移轉所有權部分：
  1.又90年10月5 日楊鮑隆梅生前曾簽訂贈與書1 份，決定將附
    表一編號15至20號土地（下稱系爭土地）贈與給原告，有贈
    與書影本1 份可稽。按，繼承人自繼承開始時，除本法令有
    規定外，承受被繼承人財產上之一切權利、義務，民法第
    1148 條 前段定有明文。本件被繼承人楊鮑隆梅於生前已將
    系爭贈與土地贈與原告，兩造既均為楊鮑隆梅之繼承人，依
    前開法條之規定，自繼承此履行贈與契約之義務，原告雖本
    身亦為繼承人之一，然其義務因混同而消滅，故原告依系爭
    贈與契約及繼承之法律關係請求楊鮑隆梅之繼承人即被告等
    5 人履行贈與契約，將系爭土地之所有權應有部分移轉登記
    予原告名下。
  2.縱上，原告請求被告就系爭土地分割為分別共有後，爰依贈
    與契約及繼承之法律關係請求被告辦理如訴之聲明第二項所
    示之所有權移轉登記。
  (三)被告丙○○否認被繼承人楊鮑隆梅生前曾贈與附表一編號15
    至20等6 筆土地給原告，惟查：被告丙○○曾向臺灣高雄地
    方法院檢察署提出原告涉犯偽造文書之刑事告訴，該案高雄
    市政府警察局左營分局即曾傳喚被告丁○○作證，被告丁○○證稱：「（楊鮑隆梅於何時？何地將土地贈與乙○○？當
    時有無其他目擊者？）九十年十月五日，在高雄市○○區○○街110 號，也就是我的住處，由我本人親筆寫贈與書將該
    三筆土地贈與乙○○。當時只有我和太太，乙○○及他太太
    四人在場。」等語綦詳，有警詢筆錄影本1 份可稽。
  (四)而被繼承人楊鮑隆梅於91年10月12日病危時，其在中國大陸
    之親戚楊富林、楊富川等人均在醫院現場，楊鮑隆梅即曾向
    渠等表明伊在臺灣有土地半甲，曾贈與給三子乙○○，而楊
    富林、楊富川於93年11月3 日至大陸河北三和時代律師事務
    所將渠等於91年10月12日所聽聞之事實作成證明文件，有河
    北三和時代律師見證書影本1 份可稽，且被告丙○○向原告
    提出偽造文書之刑事告訴，承辦該案之檢察官亦曾囑託海基
    會查詢河北三和時代律師事務所見證書之真實性，經海基會
    查詢結果，已確認93年11月間河北三和時代律師事務所確實
    接受楊富林、楊富川之委託承辦律師見證業務，而該所留存
    之原件也確實與上開見證書複印件相符，此有海基會95年11
    月8 日海隆（法）字第0950039117號函影本1 份可稽，按兩
    岸人民關係條例第7 條規定：「在大陸地區製作之文書，經
    行政院設立或指定之機構或委託之民間團體驗證者，推定為
    真正」，經查，楊富川、楊富林在大陸地區於河北三和時代
    律師事務所製作之見證書，業經海基會驗證屬實，故上開見
    證書應推定為真正，此亦為臺灣高等法院高雄分院95年度重
    上字第1 號民事判決所肯認。
  (五)又系爭贈與書經承辦刑事案件之檢察官肉眼比對，贈與書上
    「楊鮑隆梅」之簽名與其在臺灣銀行左營分行、高雄銀行右
    昌分行印鑑卡、印鑑變更登記申請書、委任書、房屋租賃契
    約書影本等資料之「楊鮑隆梅」簽名相符，且該案亦有命原
    告當庭書寫「楊鮑隆梅」等字10次，經比對也與贈與書上「
    楊鮑隆梅」之字跡不符，此有臺灣高雄地方法院檢察署不起
    訴處分書影本1 份可參，足見贈與書上楊鮑隆梅之簽名應係
    其親自所為無誤，且排除係原告偽造之可能。
  (六)綜上所述，被告丙○○雖否認系爭贈與書之真正，惟縱觀上
    開證據資料，贈與書上楊鮑隆梅之簽名確實係其親自所為，
    且臺灣高雄地方法院檢察署不起訴處分書、臺灣高等法院高
    雄分院民事判決書均肯認系爭贈與書非原告所偽造，而係楊
    鮑隆梅所簽寫，故系爭贈與書要屬真正無誤。
  (七)為此，爰提起本件訴訟，請求分割遺產，並聲明：1.兩造之
    被繼承人楊鮑隆梅所遺如附表一所示之遺產，應依附表二所
    示之方式分割。2.被告丙○○、丁○○、甲○○應將分割後
    之附表一編號15至編號20所示之土地應有部分各5 分之1移
    轉登記予原告；被告賴璟嵩、戊○○應將分割後之附表一編
    號15至編號20所示之土地應有部分各10分之1 移轉登記予原
    告。3.訴訟費用由被告負擔。
四、被告答辯：
  (一)被告丙○○則以：被繼承人之遺產超過五百萬，伊只要五百
    萬，其他的不動產伊都不要，且就贈與契約書上楊鮑隆之簽
    名為何被繼承人只給原告1 人，且筆跡好像不對，即使原告
    所涉偽造贈與書部分業經臺灣高雄地法院地方法院檢察署不
    起訴處分，該土地亦應平分；楊鮑隆梅寫贈與書時，其餘被
    告均未在現場，伊認為贈與書上之筆跡不是伊媽媽所寫的，
    不可能媽媽只贈與給原告等語置辯。
  (二)被告甲○○則以：伊同意分割遺產，贈與契約書內三筆土地
    之部分，伊不同意該贈與書之內容，因為當時寫贈與書時伊
    不在現場，所以不知這件事；伊希望遺產大家平分，每個人
    五分之一；伊的母親也有說過欲將大寮鄉○○○段2351、24
    94、4141三筆土地贈與給伊，母親生前也與伊同住一起，贈
    與書應該不是真的等語置辯。
  (三)被告丙○○、甲○○均聲明：原告之訴駁回，訴訟費用由原
    告負擔。
  (四)被告丁○○、賴璟嵩、戊○○未於言詞辯論期日到場，先前
    亦未以書狀為任何聲明或陳述。
五、經查原告為被繼承人楊鮑隆梅之子，被告等人亦為被繼承人
    之繼承人，兩造均為被繼承人之合法繼承人，被繼承人於91
    年10月12日死亡，遺有如附表一所示遺產之事實，業據其提
    出戶籍謄本、繼承系統表、財政部高雄市國稅局遺產稅繳清
    證明書影本為證，並為兩造所不爭，堪信為真實。
六、按「繼承人有數人時，在分割遺產前，各繼承人對於遺產全
    部為公同共有」、「繼承人得隨時請求分割遺產。但法律另
    有規定或契約另有訂定者，不在此限」，民法第1151條、第
    1164條定有明文。本件兩造以被繼承人所留如附表一所示之
    遺產為分割對象，請求法院裁判分割以消滅全體繼承人之公
    同共有關係，於法有據。次按共有物之分割，依共有人協議
    之方法行之；共有物分割之方法不能協議決定者，法院得因
    各共有人之聲請命為以原物分配於各共有人或變價共有物，
    以價金分配於各共有人，民法第824 條定有明文，又公同共
    有物分割之方法，除法律另有規定外，應依關於共有物分割
    之規定，此觀同法第830 條第2 項規定自明。遺產之分割，
    繼承人應先行協議分割，倘協議不成立或不能協議時，始得
    向法院請求裁判分割遺產。查兩造就遺產中之不動產部分迄
    今仍無法達成協議，而該等遺產既未經法律或契約禁止分割
    ，繼承人自得隨時請求裁判分割。
七、按遺產繼承人，除配偶外，依左列順序定之：一、直系血親
    卑親屬。二、父母。三、兄弟姊妹。四、祖父母。且直系血
    親卑親屬為第一順序遺產繼承人，同為繼承時，其應繼分與
    他繼承人平均，此觀諸民法第1138條、第1144條第1 款定有
    明文。又按遺產分割，依民法第1164條、第830 條第2 項之
    規定，應由法院依民法第824 條命為適當之分配，不受任何
    共有人主張之拘束（最高法院49年台上字第2569號判例要旨
    參照）。法院選擇遺產分割之方法，應具體斟酌公平原則；
    各繼承人之利害關係；遺產之性質及價格；利用價值、經濟
    效用；經濟原則及使用現狀；各繼承人之意願等相關因素，
    以為妥適之判決（臺灣高等法院96年度家上字第165 號民事
    判決參照）。本件原告及被告均為被繼承人楊鮑隆梅之繼承
    人，依上開規定計算，原告之應繼分比例為五分之一、被告
    丙○○之應繼分比例為五分之一、被告甲○○之應繼分比例
    為五分之一、被告楊景瑞之應繼分比例為五分之一；被告賴
    璟嵩之應繼分比例為十分之一、被告戊○○之應繼分比例為
    十分之一。本院審酌上開事由，認被繼承人楊鮑隆梅之遺產
    分割方法應依附表二所示之分割方式分割，為有理由，應予
    准許，即附表一編號1 至編號23之土地及房屋按原告乙○○
    應有部分1/5 、被告丁○○應有部分1/5 、被告丙○○應有
    部分1/5 、被告甲○○應有部分1/5 、被告賴璟嵩應有部分
    1/10、被告戊○○應有部分1/10予以分割，均保持分別共有
    關係；至於動產部分包括附表一編號24、25之存款及編號26
    之股份依原告乙○○應繼分1/5 、被告丁○○應繼分1/5 、
    被告丙○○應繼分1/5 、被告甲○○應繼分1/5 、被告賴璟
    嵩應繼分1/10、被告戊○○應繼分1/10均分。
八、至於被告被告丙○○、丁○○、甲○○是否應將分割後之附
    表一編號15至編號20所示之土地應有部分各5 分之1 移轉登
    記予原告；被告賴璟嵩、戊○○是否應將分割後之附表一編
    號15至編號20所示之土地應有部分各10分之1 移轉登記予原
    告，涉及被繼承人楊鮑隆梅與原告乙○○間之贈與契約是否
    成立？茲敘述如下：
  (一)按「稱贈與者，謂當事人約定，一方以自己之財產無償給與
    他方，他方允受之契約。」民法第406條定有明文。原告主
    張楊鮑隆梅將附表一編號15至編號20即坐落高雄縣大寮鄉○○○段4141地號、4141之1 地號、2494地號、2494之1 地號
    、2351地號、2351之1 地號土地贈與原告，固據提出90年10
    月5 日贈與書影本一紙為證（見本院卷第24頁），惟查上開
    贈與書中贈與人為楊鮑隆梅，同意人係被告丁○○，並非原
    告乙○○。揆諸前揭法條之規定，原告與被繼承人楊鮑隆梅
    間並未就上開土地無償給與及允受之意思表示一致，尚難依
    據上開贈與書遽行認定被繼承人楊鮑隆梅將上開土地贈與原
    告乙○○。
  (二)原告另主張被告丙○○曾向臺灣高雄地方法院檢察署提出原
    告涉犯偽造文書之刑事告訴，經高雄市政府警察局左營分局
    即曾傳喚被告丁○○作證，被告丁○○曾證稱：「（楊鮑隆
    梅於何時？何地將土地贈與乙○○？當時有無其他目擊者？
    ）九十年十月五日，在高雄市○○區○○街110 號，也就是
    我的住處，由我本人親筆寫贈與書將該三筆土地贈與乙○○
    。當時只有我和太太，乙○○及他太太四人在場。」等語（
    見本院卷第104 頁至105 頁），進而主張被繼承人楊鮑隆梅
    將上開土地贈與原告乙○○一節，惟查，上開證人即被告丁○○係於檢察官偵查偽造文書時就文書之作成是否有偽造文
    書作證，而本件即使贈與書為真正，仍不能證明原告與被繼
    承人楊鮑隆梅間就系爭土地無償給與及允受之意思表示一致
    ，何況被告丁○○自本件審理離迄今均未曾到場為任何陳述
    。
  (三)原告主張被繼承人楊鮑隆梅於91年10月12日病危時，在中國
    大陸之親戚楊富林、楊富川等人均在醫院現場，楊鮑隆梅即
    曾向渠等表明伊在臺灣有土地半甲，曾贈與給三子乙○○，
    而楊富林、楊富川於93年11月3 日至大陸河北三和時代律師
    事務所將渠等於91年10月12日所聽聞之事實作成證明文件，
    固據其提出河北三和時代律師見證書影本1 份可稽（見本院
    卷第109 頁），惟查，上開律師之見證書並不符合我國民法
    有關遺囑所規定之方式，即使兩造在大陸之親戚楊富林、楊
    富川親自聽聞被繼承人楊鮑隆梅欲將系爭土地贈與原告乙○○，惟上開證人並未能證明被繼承人楊鮑隆梅間就系爭土地
    無償給與及允受之意思表示一致。
  (四)另證人郭麗文即原告配偶於本院97年9 月11日審理時到場證
    稱：「（提示本院卷第24頁之贈與書影本，有何意見？你何
    時知道有此份贈與書？）多年以前，當時原告之父母親都在
    台灣，當時住中泰街，有一天晚上，爸爸與媽媽就說要把地
    贈與給乙○○，當晚媽媽就拿贈與書、印章、印鑑證明等證
    件給乙○○，要辦過戶。」、「（當初原告之母親把贈與書
    拿給乙○○時，被告是否在現場？）否，只有我與乙○○在
    現場，總共有四人。」、「（後來去辦過戶為何未辦好？）
    有一次是爸爸陪我們去大寮地政申請東西，申請完之後，農
    地要農用，因為我們很忙，所以就一直拖延。」等語（見本
    院卷第97頁至98頁），惟查，證人郭麗文上開證詞仍未能證
    明被繼承人楊鮑隆梅間就系爭土地無償給與及允受之意思表
    示一致。何況原告曾於92年2月27日至高雄縣大寮鄉地政事
    務所（收件文號為０八二一號）以被繼承人楊鮑隆梅與原告
    乙○○間於92年1 月1 日成立贈與契約為由，經系爭土地移
    轉登記於自己名下，嗣經本院93年度重家訴字第12號判決應
    予塗銷確定等情，為兩造所不爭執，並本院依職權調閱上開
    卷宗核閱無訛，更顯見原告所主張被繼承人楊鮑隆梅將系爭
    土地贈與原告時間點前後不一。
九、綜上所述，原告依據贈與之法律關係請求被告丙○○、甲○○、楊景瑞應就如附表一編號15至編號20所示之土地應有部
    分各5 分之1 移轉登記予原告；被告賴璟嵩、戊○○應將分
    割後之附表一編號15至編號20所示之土地應有部分各10分之
    1 移轉登記予原告，為無理由，應予駁回。
十、本件事證已臻明確，兩造間其餘主張及舉證，經本院審酌後
    認與判決之結果不生影響，不再逐一論列，附此敘明。
十一、據上論結，原告之訴部分有理由，部分無理由，爰依據民
      事訴訟法第385 條第1 項前段、第79條、第85條第1 項判
      決如主文。
中    華    民    國    98    年    5     月    26    日
                  家事法庭  法  官  何清富
以上正本係照原本作成。
如對本判決上訴，須於判決送達後20日之不變期間內，向本院提
出上訴狀。
中    華    民    國    98    年    5     月    26    日
                            書記官  葉彥伶
 附表一：被繼承人楊鮑隆梅之遺產
┌─────┬─────┬─────┬─────┬─────┐
│          │          │          │          │          │
│編號      │所在地或名│面積（平方│遺產權利範│備註      │
│          │稱        │公尺）或財│圍        │          │
│          │          │產數量    │          │          │
├─────┼─────┼─────┼─────┼─────┤
│          │高雄市鼓山│          │          │          │
│1土地     │區○○段一│      31  │ 1/40     │          │
│          │小段206 號│          │          │          │
├─────┼─────┼─────┼─────┼─────┤
│          │高雄市鼓山│          │          │          │
│2土地     │區○○段一│     354  │ 1/40     │          │
│          │小段207 號│          │          │          │
├─────┼─────┼─────┼─────┼─────┤
│          │高雄市鼓山│          │          │          │
│3土地     │區○○段一│     0.5  │ 1/40     │          │
│          │小段207 之│          │          │          │
│          │1 號      │          │          │          │
│          │          │          │          │          │
└─────┴─────┼─────┼─────┼─────┤
                        │          │          │自207 之1 │
                        │     0.5  │ 1/40     │號分割而來│
                        │          │          │          │
                        │          │          │          │
┌───┬───────┼─────┼─────┼─────┤
│      │高雄市鼓山區龍│          │          │          │
│5土地 │華段一小段208 │    1248  │ 1/40     │          │
│      │號            │          │          │          │
├───┼───────┼─────┼─────┼─────┤
│      │高雄市鼓山區龍│          │          │          │
│6土地 │華段一小段208 │     5    │ 1/40     │          │
│      │之1 號        │          │          │          │
│      │              │          │          │          │
│      │              │          │          │          │
├───┼───────┼─────┼─────┼─────┤
│      │高雄市鼓山區龍│          │          │自208 之1 │
│7土地 │華段一小段208 │     1    │ 1/40     │號分割而來│
│      │之2 號        │          │          │          │
│      │              │          │          │          │
├───┼───────┼─────┼─────┼─────┤
│      │高雄市鼓山區龍│          │          │自208 之1 │
│8土地 │華段一小段208 │     72   │ 1/40     │號分割而來│
│      │之3 號        │          │          │          │
│      │              │          │          │          │
├───┼───────┼─────┼─────┼─────┤
│      │高雄市鼓山區龍│          │          │          │
│9土地 │華段一小段219 │     3    │ 1/40     │          │
│      │號            │          │          │          │
├───┼───────┼─────┼─────┼─────┤
│      │高雄市鼓山區龍│          │          │          │
│10土地│華段一小段219 │     15   │ 1/40     │          │
│      │之1 號        │          │          │          │
│      │              │          │          │          │
│      │              │          │          │          │
├───┼───────┼─────┼─────┼─────┤
│      │高雄市鼓山區龍│          │          │          │
│11土地│華段一小段219 │     2    │ 1/40     │          │
│      │之2 號        │          │          │          │
│      │              │          │          │          │
│      │              │          │          │          │
├───┼───────┼─────┼─────┼─────┤
│      │高雄市楠梓區右│          │          │          │
│12土地│昌段二小段159 │     72   │  全      │          │
│      │號            │          │          │          │
├───┼───────┼─────┼─────┼─────┤
│      │高雄市楠梓區右│          │          │          │
│13土地│昌段六小段1742│     7    │105/1000  │          │
│      │號            │          │          │          │
├───┼───────┼─────┼─────┼─────┤
│      │高雄市楠梓區右│          │          │          │
│14土地│昌段六小段1743│     321  │105/1000  │          │
│      │號            │          │          │          │
├───┼───────┼─────┼─────┼─────┤
│      │              │          │          │          │
│15土地│高雄縣大寮鄉山│    1501  │   全     │          │
│      │子頂段4141號  │          │          │          │
│      │              │          │          │          │
├───┼───────┼─────┼─────┼─────┤
│      │高雄縣大寮鄉山│          │          │自4141 號 │
│16土地│子頂段4141之1 │    72    │   全     │分割而來  │
│      │號            │          │          │          │
├───┼───────┼─────┼─────┼─────┤
│      │高雄縣大寮鄉山│          │          │          │
│17土地│子頂段2494號  │    1812  │   全     │          │
│      │              │          │          │          │
├───┼───────┼─────┼─────┼─────┤
│      │高雄縣大寮鄉山│          │          │自2494 號 │
│18土地│子頂段2494之1 │    152   │   全     │分割而來  │
│      │號            │          │          │          │
├───┼───────┼─────┼─────┼─────┤
│      │高雄縣大寮鄉山│          │          │          │
│19土地│子頂段2351號  │    1687  │   全     │          │
│      │              │          │          │          │
├───┼───────┼─────┼─────┼─────┤
│      │高雄縣大寮鄉山│          │          │自2351 號 │
│20土地│子頂段2351之1 │    63    │   全     │分割而來  │
│      │號            │          │          │          │
│      │              │          │          │          │
├───┼───────┼─────┼─────┼─────┤
│      │高雄市鼓山區裕│          │          │          │
│21房屋│興里中華一路29│          │   全     │          │
│      │巷24弄43之2號 │          │          │          │
│      │              │          │          │          │
│      │              │          │          │          │
│      │              │          │          │          │
├───┼───────┼─────┼─────┼─────┤
│      │高雄市楠梓區興│          │          │          │
│22房屋│昌里中泰街110 │          │   全     │          │
│      │號            │          │          │          │
├───┼───────┼─────┼─────┼─────┤
│      │高雄市楠梓區久│          │          │          │
│23房屋│昌里啟昌街99號│          │   全     │          │
│      │4樓 之1       │          │          │          │
│      │              │          │          │          │
│      │              │          │          │          │
├───┼───────┼─────┼─────┼─────┤
│      │              │          │          │          │
│24存款│高雄市農會    │新臺幣    │          │          │
│      │              │26,908元  │          │          │
├───┼───────┼─────┼─────┼─────┤
│      │              │          │          │          │
│25存款│右昌郵局      │新臺幣    │          │          │
│      │              │69,664元  │          │          │
├───┼───────┼─────┼─────┼─────┤
│      │              │          │          │          │
│26投資│和益化學工業股│ 116股    │          │          │
│      │份有限公司    │          │          │          │
│      │              │          │          │          │
│      │              │          │          │          │
└───┴───────┴─────┴─────┴─────┘
附表二：分割方式
一、附表一編號1 至編號23之土地及房屋按原告乙○○應有部分
    1/5 、被告丁○○應有部分1/5 、被告丙○○應有部分1/5
    、被告甲○○應有部分1/5 、被告賴璟嵩應有部分1/10、被
    告戊○○應有部分1/10予以分割，均保持分別共有關係。
二、附表一編號24、25之存款及編號26之股份依原告乙○○應繼
    分1/5 、被告丁○○應繼分1/5 、被告丙○○應繼分1/5 、
    被告甲○○應繼分1/5 、被告賴璟嵩應繼分1/10、被告戊○○應繼分1/10均分。


司法院資訊處製作；財團法人民間司法改革基金會備份。
